# 请教陈版主集团股份支付形成的资本公积在股改时如何处理？

提问人：辉 哥 2017 时间：2022-04-20 18:02:05
您好陈版，请问集团股份支付形成的资本公积在股改时如何处理？折股时是不是不用考虑这部分，最终还是体现为资本公积-其他资本公积，这样处理会有什么问题吗？

回答人：chenyiwei
折股的依据是基准日经审计的个别报表层面账面净资产。如果这部分资本公积直接体现在相关主体的个别报表层面的，则属于可折股净资产的一部分。仅在合并报表层面体现的资本公积不可用于折股。

提问人：辉 哥 2017 时间：2022-04-22 11:29:38
陈版我再补充一下，就是集团股份支付导致的母公司的资本公积部分，如果这部分也作为净资产进行折股，那么再编制合并报表时，股份支付形成的长期股权投资无资本公积-其他资本公积进行对应抵消，还是可以抵消折股后的股本溢价？

回答人：chenyiwei
合并报表层面可以抵消折股后的股本溢价。